# 政策性搬迁补偿业务处理探讨初步总结

提问人：税海 时间：2010-09-12 19:48:16
版本太高，无法看到，请发个低版本的，以便学习，谢谢！

回答人：chenyiwei
回复 报纸 快枪 的帖子国税函[2009]118号和财税[2007]61号一样，都存在双重扣除问题。